臺灣桃園地方法院刑事判決　　　　　　　　　　　　　九十三年度易字第七一三號
　　公　訴　人　臺灣桃園地方法院檢察署檢察官崔秉君　惠股
　　被　　　告　乙○○　男　四.
右列被告因賭博案件，經檢察官提起公訴（九十三年度偵字第五九九八號），本院判
　決如左：
    主  文
乙○○無罪。
    理  由
一、按法院認為應科拘役、罰金或應諭知免刑或無罪之案件，被告經合法傳喚無正當
    理由不到庭者，得不待其陳述逕行判決，刑事訴訟法第三百零六條定有明文。
二、公訴意旨另以：盧孝賢基於常業賭博之犯意，自民國九十三年農曆年後起，在桃
    園縣龜山鄉○○街三號公眾得出入之場所經營「龍興電子遊藝場」，藉擺設電動
    賭博機具７ＰＫ三六臺、八人座賓果行星一臺與不特定人賭博財物，其並以每月
    新臺幣（下同）三萬元、二萬八千元、二萬五千元不等之薪資，僱用具有犯意聯
    絡之徐涌倬、許雅惠、陳育貞 (以上四人另行判決)、己○○（另經檢察官為職
    權處分），擔任晚班現場連絡人、開分員、專職換錢手，四人均賴此為業並恃以
    維生。其中，賭博方法係藉未滿十八歲之人不得入場消費為詞，檢查來客
    件，辦理會員，並登記行動電話，迨過濾確認非檢警人員始予放行，賭客入場時
    須拿出至少一百元，以開分方式，依一比一之比例在上開電動賭博機具開分，下
    注若干分數後，７ＰＫ機臺如出現特定撲克牌圖樣、八人座賓果行星機臺如出現
    選擇之號碼球連線，均可得下注分數不等倍數之分數，反之下注分數則悉歸店家
    所有，賭客不續玩時可示意開分員許雅惠、陳育貞洗分，由許雅惠、陳育貞視機
    臺上之剩餘分數換成計分卡後通知徐涌倬，徐涌倬便迎前告知賭客至店外等候，
    嗣即撥打000000 0000號行動電話聯絡身處桃園縣龜山鄉○○路○段三四五號三
    樓另一辦公處之己○○，持若干現金放入空香菸盒後置於店外各處，再由己○○
    持上開電話撥打賭客行動電話通知前往拿取，藉此兌換現金，並躲避查緝。嗣經
    檢察官據報指揮桃園縣政府警察局督察室深入追查，歷時多日蒐證，發現確有其
    事，認時機成熟，經聲請搜索票於九十三年四月十三日凌晨持往執行，當場查獲
    員工徐涌倬、許雅惠、陳育貞、己○○及賭客陳國肇、王晉國、蔡啟利、壬○○
    、甲○○、庚○○、丙○○、辛○○、丁○○、戊○○ (以上均已結)、乙○○
    ，並扣得當場賭博之器具電動賭博機具７ＰＫ三十六臺、八人座賓果行星一臺（
    含ＩＣ板四十七片）、在櫃檯之賭資三十萬四千四百元，另在同鄉○○路○段三
    四五號三樓己○○辦公處取出二十五萬零二百六十元，己○○交放於香煙盒內之
    四萬元（以上合計為五十九萬四千四百六十元）、被告盧孝賢所有供常業賭博用
    之行動電話三支（己○○使用）、店內錄影帶十二卷、兌換現金空香菸盒十四個
    、賭客會員切結書一百五十一張、會員資料二本、管收帳冊一本、會員資料一本
    、開分紀錄一二份、收入紀錄三張、客戶聯絡電話表一張、開洗分贈分表二份、
    費用支出班報表二份、機臺開洗分紀錄表六份、會員名冊二本、公司管理工作守
    則一本、行動電話二支（徐涌倬使用）、ＳＩＭ卡三片、來電紀錄本五本、會員
    電話簿二本、贈券紀錄本一本、員工打卡表二張、贈分券二百張、洗分卡二百五
    十四張、客戶出入時間表一張、切結書四張、外贈表一張、公休表一張、監視器
    電腦主機一臺、錄影機一臺。因認乙○○涉有賭博罪嫌。
三、按被告未經審判證明有罪確定前，推定其為無罪。犯罪事實應依證據認定之，無
    證據不得認定犯罪事實。刑事訴訟法第一百五十四條定有明文。本件公訴人認被
    告乙○○涉有賭博罪嫌，係以該店負責人盧孝賢、店員己○○於偵查中已坦承有
    以積分卡兌換現金情事，賭客陳國肇、王晉國、蔡啟利亦證稱：伊等向同案被告
    許雅惠、陳育貞示意洗分後，被告徐涌倬即要求伊等在店外等候，不久便會接獲
    通知現金放置地點之電話，已循此方式換得現金多次，復有扣案如附表所示之物
    及蒐證相片十張、己○○行動電話通聯紀錄可憑。惟被告乙○○於警詢、偵查中
    均否認犯行，辯稱：伊只是到「龍興電子遊藝場」以贈分券把玩機台而已，並不
    知有賭博情事，也沒有換過錢等語。經查：同案被告盧孝賢、己○○固坦承有賭
    博之事實，且有上開扣案之物可稽，賭客陳國肇、王晉國、蔡啟利等人亦坦承有
    兌換現金情事，可認定該遊藝場確有以合法掩護非法，從事賭博行為之情事。惟
    被告乙○○自警詢、偵查中一致否認有何賭博犯行，同案被告包括負責人盧孝賢
    、店員己○○、許雅惠、陳育貞、徐涌倬等人均未指證被告乙○○有以積分卡兌
    換現金情事。且依負責換錢的己○○證述，其每天大概換錢給三、四個客人，每
    次數千元至上萬元不等 (參九十三年四月十二日偵訊筆錄)，而依查獲當時客人
    人數即達十三人之多，全天人數當倍於此，足認客人之間真正會以積分卡兌回現
    金之人數僅占少數。又依檢察官所調得之台灣大哥大股份有限公司通聯紀錄表所
    示，共同被告己○○所用以連絡客人兌換現金之行動電話0000000000
    號，自九十三年四月一日迄同年四月十一日止，均無與乙○○連絡之紀錄，無法
    證明乙○○人有兌換現金之行為。又經營賭博電玩，係違法行為，經營者無不力
    求隱密，衡情亦不致公開告示到場客人可以積分卡兌換現金。且就營利之角度觀
    之，客人洗分後如有剩餘分數，發給積分卡，下次再來繼續把玩，而不主動兌給
    現金，較符合營業利益。是以，被告乙○○辯稱：不知道有賭博情事，也沒有兌
    換現金，與常情並無不符，應屬可信。此外，復查無其他積極證據，足認乙○○
    有何賭博犯行，不能證明其等犯罪，自應為無罪之諭知。又被告經合法通知，無
    正當理由不到庭，本院認係應諭知無罪之案件，爰不待其陳述，逕行判決，附此
    敘明。
四、據上論斷，應依刑事訴訟法第三百零一條第一項、第三百零六條，判決如主文。
本案經檢察官崔秉君到庭執行職務。
中　　　華　　　民　　　國　　九十三　　年　　　十　　　月　　　十四　　日
                                 臺灣桃園地方法院刑事第四庭
                                    審判長 陳世宗
                                    法  官 柯姿佐
                                    法  官 蘇昭蓉
右正本證明與原本無異。
如不服本判決，應於判決送達後十日內向本院提出上訴狀( 應附繕本 )，上訴於
臺灣高等法院。
                                    書記官 沈秀珍
中　　　華　　　民　　　國　　九十三　　年　　　十　　　月　　　十四　　日
